Diego Mena

HOJA DE VIDA



Datos personales

o Nombre completo: Diego Javier Mena Amado

o Cédula de ciudadanía: C.C. 1.016.025.188 de Bogotá D.C.

Fecha de expedición: 31/03/2008
Profesión: Ingeniero Electrónico

o Estado civil: Soltero

Fecha de nacimiento: 30/03/1990
Ciudad de nacimiento: Bucaramanga

o **Edad:** 31 años

o Dirección de residencia: Cra 13 Sur # 24D - 87 / Int 1 - Apt 201

o **Teléfono:** 3213842659

o Correo Electrónico: ingelectronicadj@gmail.com

Perfil profesional

Ingeniero electrónico con experiencia en el desarrollo de productos digitales, apasionado por la ciencia y la tecnología. Promotor de software libre y hardware de diseño abierto. Investigador sobre herramientas de uso educativo digital y especialista en la ejecución de proyectos orientados a Internet. Con fortalezas orientadas al liderazgo de equipos, adaptabilidad a entornos laborales bajo presión, habilidades sociales y habilidades ejecutivas para administrar tareas por objetivos.

Formación académica

- 2018 Ingeniero Electrónico, egresado de la Universidad Distrital Francisco José de Caldas, Bogotá D.C., Especialidades: Telemática, Sistemas Embebidos, Procesamiento Digital de Señales e Imágenes.
- 2020 **Google IT Support**, *Certificado profesional de Soporte de TI*, Google, Especialista en soporte técnico para redes informáticas, sistemas operativos, infraestructura de servicios y seguridad informática.
- 2021 **Especialista en gestión de proyectos**, *Universidad Nacional Abierta y a Distancia*, Bogotá D.C., Especialidad: Ejecución de proyectos orientados a Internet.

Formación complementaria

- 2018 Sage en servidores y redes IPv6, "Hurricane Fremont California", Certificación Internacional para manejo de servidores y redes incluyendo las soportadas por los protocolos IPV4/IPV6, Duración: 300 horas.
- 2018 **Desarrollador Full Stack en Tecnologías Híbridas**, "Federación Colombiana de la Industria de Software y Tecnologías Informáticas Relacionadas FEDESOFT", Certificación en diseño y desarrollo de aplicaciones web, Duración: 100 horas.
- 2019 **Frontend Developer**, "Platzi", Certificación en desarrollo de aplicaciones web, tras finaliazión de cursos de la escuela Javascript., Duración: 100 horas.

- 2020 **Developer Responsive Web Design**, "freeCodeCamp", Certificación profesional sobre diseño y desarrollo de interfaces adaptables a todo tipo de pantalla, Duración: 300 horas.
- 2021 **Certificado en Accesibilidad y diseño inclusivo**, "Universidad de Illinois", Certificación profesional sobre estandares de accesibilidad web, diseño universal y pautas de accesibilidad en entornos digitales., Duración: 100 horas.

Experiencia laboral

Sector tecnológico

2019 - 2021 Gestor tecnopedagógico, UNAD - Universidad Nacional Abierta y a Distancia.

Certificación laboral por 2 años y 5 meses.

Funciones: Gestionar proyectos orientados al desarrollo y administración de ambientes virtuales de aprendizaje sobre Moodle, desarrollar interfaces, auditar recursos educativos digitales, acompañar procesos de innovación con proveedores de servicios y desarrollar herramientas web para la automatización de procesos.

2018 - 2019 Diseñador Electrónico, Ashara Studios, Bogotá.

Certificación laboral por 1 año y tres meses.

Funciones: Plantear solución a proyectos de tecnificación y automatización industrial orientados al Internet de la cosas. Diseñar, desarrollar e implementar software y hardware, con el propósito de monitorear o realizar alguna acción remota en específico desde cualquier parte con cobertura a internet o dentro de una zona de cobertura por radiofrecuencia.

2014 - 2017 **Programador de Aplicaciones Informáticas**, Assersum/Regional, Santander.

Certificación laboral por 4 años.

Funciones: Desarrollar programas para computadora o servidores en la nube según las especificaciones técnicas, aplicando principios, conceptos, métodos y buenas prácticas de programación, prestar asistencia y soporte a problemas de los usuarios, probar e implementar herramientas de software, mantener la funcionalidad de aplicaciones y programas informáticos, actualizándolos de acuerdo a requerimientos especificados por las organizaciones. Durante el tiempo de trabajo se recibió merito regional de la gobernación de Santander tras la creación de servicios web para la inclusión de personas con discapacidad auditiva a la educación media online.

Sector académico

2017 - 2018 Investigador, Centro de investigación y desarrollo Científico.

Certificación laboral por 1 año.

Funciones: Gestionar el desarrollo de proyectos de investigación, redactar propuestas de investigación dirigidas a fuentes de financiación, participar en reuniones programadas por la dirección de investigación e innovación, gestionar recursos para asignación presupuestal al proyecto de investigación adscrito, promover, controlar y evaluar las funciones y actividades de coinvestigadores, investigadores auxiliares y estudiantes a su cargo, presentar los informes que se requieran, gestionar las publicaciones que derive el proyecto, representar al CIDC en eventos académicos y científicos relacionados con el proyecto de investigación.

Independiente

2010 - 2021 Profesor particular, Independiente, Bogotá...

Áreas: Programación, Físicas, Matemáticas en general, Estadísticas y Diseño Electrónico. Funciones: Evaluar y valorar el estado académico actual de los estudiantes, preparar e implementar procesos de enseñanza y aprendizaje de acuerdo con la especialidad y asignación académica, elaborar y/o gestionar los materiales educativos requeridos, diseñar y evaluar pruebas de aprendizaje, diseñar y retroalimentar ejercicios y trabajos prácticos, realizar tutorías personalizadas para estudiantes de diferentes colegios y universidades para pregrado y maestría, asesorar y acompañar el desarrollo de proyectos tecnológicos para tesis de grado.

Conocimientos de computación

C C++ JAVA Hardware Designer, Conocimientos en diseño electrónico e interfaces para dispositivos, se ha trabajado con microcontroladores Atmel, Launchpad, Freescale, sistemas embebidos como PsoC 5 y miniordenadores como la Raspberry Pi.

HTML5 CSS3 JAVASCRIPT jQuery **Web Designer**, *Conocimientos en diseño de aplicaciones y sitios web*, manejo de librerías como flexbox, bootstrap, materialize, gestores de contenido web como Wordpress, Joomla, Ghost, Hugo, Grav y Moodle, actualmente en curva de aprendizaje del framework React para Fronted..

PYTHON

Data Scientist, Conocimientos en análisis y representación gráfica de grandes volúmenes de datos, se ha trabajado con librerías como ScyPy, NumPy, Bokeh, Pandas & MatPlotLib.

Reconocimientos

2014 - Bogotá Primer Puesto **Hackathon por la paz y la cultura libre**, "Alta Consejería Distrital de TIC", Enfoque por la Soberanía Alimentaria, Nombre del proyecto: Anand Seeds.

Reseña: Desarrollo de software y hardware IoT para el monitoreo remoto de variables ambientales (Humedad del suelo, humedad relativa y temperatura) y control de actuadores (*Iluminación, riego y ventilación*) desde una plataforma web básica con HTML5. (*Tecnología: Ethernet*).

2016 - Bogotá Primer Puesto **Hackathon Bunny Inc**, "Vivelab Bogotá", Enfoque del evento: Internet de las Cosas, Nombre del proyecto: Anand Seeds.

Reseña: Proyecto IoT para cultivar plantas de manera remota desde un teléfono celular (*Tecnología: Modulos RF 433MHz y Ethernet*).

2017 - Medellín Primer Puesto **IA Experience**, "Escuela de ingenieros de Antioquía, MinTIC y BIOS(Centro de bioinformática y biología computacional)", Enfoque del evento: Inteligencia Artificial, Nombre del proyecto: RIU: Reacción inmediata a urgencias.

Reseña: Desarrollo de un sistema loT con inteligencia artificial para resolver el problema de acumulación de personas y lentitud en el diagnostico del nivel de TRIAGE en salas de urgencias.

2017 - B/manga Primer Puesto **Regional Santander Digital**, "Universidad Pontificia Bolivariana y la Gobernación de Santander", Enfoque del evento: Python para resolver problemas a personas con discapacidad, Nombre del proyecto: Assersum - Reproductor de video incluyente con Interprete de lenguaje de señas Colombianas.

Reseña: Desarrollo de una plataforma tecnologica para el aprendizaje online incluyente (moodle, reproductor de video) para el aprendizaje y capacitación del lenguaje de señas.

2018 - Bogotá Primer Puesto **Hackathon Reinventa Realiza y Respira**, "Pontificia Universidad Javeriana, Centro Ático y Periódico el Tiempo", Enfoque del evento: Internet de las cosas y medio ambiente., Nombre del proyecto: Diáspora.

Reseña: Sistema comunitario de recolección, análisis y divulgación de datos respecto a la calidad del aire en tiempo real. Ocurre mediante el empoderamiento de los ciudadanos que se convierten en "bici-científicos", llevando un elemento adherible al manubrio de la bicicleta que cuenta con sensores SOx, NOx, PM10, PM 2.5 y CO2 que transmiten información inalambrica, y se ilumina de determinado color según la calidad del aire del entorno.

2018 - Bogotá Primer Puesto **AngelHack**, "IBM & Hurify", Enfoque del evento: Internet de las cosas e Inteligencia Artificial., Nombre del proyecto: IceB.

Reseña: Sistema que facilita la interacción social entre personas y mejora las experiencias asociadas a las compras y transacciones.

Eventos

IICTA 2018

IV Congreso Internacional de investigación e innovación en ingeniería, ciencia y tecnología de alimentos.

Ciudad: Santiago de Cali - Invitado como ponente.

Exposición: "Redes inalámbricas para la Agricultura de precisión."

Campus Party

Plataforma de innovación abierta.

2019 Ciudad: Bogotá - Invitado como conferencista.

Exposición: "El Internet de las cosas en áreas de innovación, desarrollo, creatividad y emprendiemiento."

TELEDU 2020

XXVI Congreso Internacional sobre Educación Virtual.

Ciudad: Bogotá - Invitado como ponente.

Exposición: "Herramientas tecnológicas implementadas en el campus virtual de la UNAD aportando a los procesos de inclusión educativa."

IAW 2020

III Seminario de Accesibilidad Web e Inclusión en la Educación Virtual.

Ciudad: Bogotá - Octubre de 2020 - Invitado como ponente.

Exposición: "Un acercamiento al uso de tecnologías para auditar recursos con accesibilidad web." Ejercicios prácticos y orientaciones desde el código.

Reduc@te

REDUC@TE para la educación mediada por tecnologías digitales.

Colombia 2021

Ciudad: Bogotá - Octubre de 2021 - Invitado como ponente.

Exposición: "Software libre de integración a la Ruta para el control de la evaluación del aprendizaje en la UNAD." Experiencias y aprendizaje de jornadas con proctoring.

IAW 2021

IV Seminario de Accesibilidad Web e Inclusión en la Educación Virtual.

Ciudad: Bogotá - Noviembre de 2021 - Invitado como ponente.

Exposición: "Buenas prácticas en el desarrollo web accesible." Experiencias en la implementación de las pautas de accesibilidad web en los procesos educativos inclusivos.

Publicaciones

- 2016 **Software Libre para generar documentos científicos interactivos con matemática computacional**, "Jupiter Python 3.5", Universidad Distrital Francisco José de Caldas, *Publicada en la revista virtual GLUD Magazine*.
- Sistema loT para el monitoreo y control de fuentes de luz artificial aplicado a la agricultura de precisión, Revista Científica: "Actualidad y Divulgación Científica", Universidad de Ciencias Aplicadas y Ambientales UDCA, Revista clase B.
- 2020 **High Power Led Lighting System For The Precision Agriculture**, Revista Científica: "Journal of Engineering and Applied Sciences", ARPN Asian Research Publishing Network, Revista clase B.
- ¿Cómo implementar una estrategia de originalidad en la educación virtual?, Fundación Organización Universitaria Interamericana, MEIN 2020, Artículo de Libro...

Cursos de corta duración

- 2017 Administración de comunidades digitales responsables de interacciones en línea, Curso presencial, *MinTIC*.
- 2017 **Seguridad con prevención informática**, Curso presencial, *MinTIC*.
- 2017 **Experiencias digitales seguras**, Curso presencial, *MinTIC*.
- 2019 **Programación con Javascript**, Curso Virtual, *Telefónica Miríadax*.
- 2020 HTML Fundamentals course, Curso Virtual, SoloLearn, Inc.
- 2020 CSS Fundamentals course, Curso Virtual, SoloLearn, Inc.
- 2020 Moodle 3.x, Curso Virtual, Study Section.

- 2020 JavaScript Tutorial course, Curso Virtual, SoloLearn, Inc.
- 2020 jQuery Tutorial course, Curso Virtual, SoloLearn, Inc.
- 2020 **El desafío de innovar en la educación superior**, *Curso Virtual*, *Universidad de Chile*, *Coursera*.
- 2020 Claves para la innovación en la docencia universitaria, Curso Virtual, Universitat de Barcelona, Coursera.
- 2021 Accesibilidad para la apropiación de contenidos TIC, Curso presencial, MinTIC.
- 2021 **Gestión de proyectos PMBOK**, "Platzi", Fundamentos del Project Management Institute (PMI) para obtener orientarse a certificación Project Management Certificate (PMP)., Duración: 40 horas.
- Javascript Avanzado, "LinkedIn Learning", Buenas prácticas de desarrollo web usando ES5 y ES6, el así como manejo de procesos confluyentes y estructuras de datos complejas., Duración: 40 horas.
- 2021 **Manipulación del DOM**, "Platzi", Exploración de APIs y manipulación de eventos sobre el DOM para el desarrollo de páginas web interactivas., Duración: 40 horas.
- 2021 **Postman**, "Platzi", Exploración de APIs mendiante endpoints desde colecciones en Postman., Duración: 40 horas.
- Análisis de Datos para la Gestión de Proyectos, "Platzi", Herramientas para el análisis de datos y diagnóstico de proyectos bajo los estándares del Project Managment Institute (PMI), Duración: 40 horas.
- 2021 **Debugging con Chrome DevTools**, "Platzi", Resolución de problemas frente al desarrollo de software mediante herramientas Devtools, Duración: 40 horas.
- 2021 **Curso profesional de Git y Github**, "*Platzi*", Gestión de control de versiones en proyectos digitales con Git, Duración: 40 horas.
- 2021 **Optimización Web**, "*Platzi*", Técnicas, estrategias y buenas prácticas para la optimización del performance en sitios web , Duración: 40 horas.

Referencias

Personales Hector Andres Hernandez

PhD. Ingeniero Industrial

Docente de la Universidad Nacional Abierta y a Distancia.

Correo Electrónico: andreshernandez19@gmail.com

Celular: 3162546067 (Whatsapp)

Personales Elvis Eduardo Gaona García

PhD. Ingeniero Electrónico

Líder de investigación del grupo de telecomunicaciones de la Universidad Distrital.

Correo Electrónico: elvisgaona@gmail.com

Celular: 3003459899 (Whatsapp)

Laborales Maria Luisa Barreto Sandoval

Ingeniera de sistemas.

Líder de la vicerrectoría de medios y mediaciones tecnopedagógicas de la UNAD.

Correo Electrónico: maria.barreto@unad.edu.co

Celular: 3002648984 (Whatsapp)